---
title: "Charles Manson Stand 11.03."
author: "E. McGowan, R. Trslic, F. Fuhrmann, A. Veyhl, A. Stete, T. Nolte"
output:
  pdf_document: default
  html_notebook: default
  html_document:
    df_print: paged
editor_options:
  chunk_output_type: console
---
```{r Installieren der Packages}
install.packages("rmarkdown", dependencies=TRUE)
install.packages("knitr", dependencies=TRUE)
install.packages("igraph", dependencies=TRUE)
install.packages("igraphdata", dependencies=TRUE)

#install.packages("shiny", dependencies=TRUE)
#install.packages("shinythemes", dependencies=TRUE)

install.packages("dplyr", dependencies=TRUE)
install.packages("readr", dependencies=TRUE)
install.packages("intergraph", dependencies=TRUE)

install.packages("visNetwork", dependencies=TRUE)

install.packages("tidygraph", dependencies=TRUE)
install.packages("ggplot2", dependencies=TRUE)
install.packages("ggraph", dependencies=TRUE)
install.packages("stringr", dependencies=TRUE)

```

```{r Initialisierung der Packages}
library(rmarkdown)
library(knitr) #Zum exportieren
library(igraph) #Zur Darstellung von Netzwerken
library(igraphdata) #Um Daten auslesen zu können

#library(shiny)  Eventuell noch Notwendig 
#library(shinythemes)  Eventuell noch Notwendig 

library(dplyr) #Zum prüfen von Daten, um eventuelle Fehler zu identifizieren
library(readr)
library(intergraph)

library(visNetwork) #Alternative zu igraph aus der Vorlesung

library(tidygraph) #Alternative zu igraph mit besserem Potential 
library(ggplot2) #notwendig um mit tidygraph zu arbeiten
library(ggraph) #notwendig um mit tidygraph zu arbeiten
library(stringr) #notwendig um mit tidygraph zu arbeiten
```


**Quellen für das Projekt:**  
Bücher:

Helter Skelter: Der Mordrausch des Charles Manson
https://wlb.ibs-bw.de/aDISWeb/app;jsessionid=F23DF95CE3E1EF228E688B531F978624
Ed Sanders: The Family – die Geschichte des Charles Manson 
https://wlb.ibs-bw.de/aDISWeb/app;jsessionid=F23DF95CE3E1EF228E688B531F978624
Carol Green: Der Fall Charles Manson 
https://wlb.ibs-bw.de/aDISWeb/app;jsessionid=F23DF95CE3E1EF228E688B531F978624
Charles Watson: Bekenntnisse eines Mörders: Charles Manson... Sharon Tate...; Hintergründe eines Massakers
https://wlb.ibs-bw.de/aDISWeb/app;jsessionid=F23DF95CE3E1EF228E688B531F978624
Christiane von Beller : Berühmte Verbrecher (Stadtbibliothek Stuttgart)
https://link.springer.com/chapter/10.1007/978-3-662-58742-3_31

Online-Quellen:
https://www.biography.com/crime-figure/charles-manson
https://allthatsinteresting.com/charles-manson-facts
https://www.merkur.de/welt/charles-manson-ist-tot-moerder-sektenfuehrer-und-perverse-pop-ikone-zr-9378627.html
https://www.tagesspiegel.de/gesellschaft/medien/charles-manson-doku-das-personifizierte-boese/24958466.html
https://www.welt.de/kultur/literarischewelt/article10573701/Charles-Manson-und-Roman-Polanski-treffen-sich.html
https://www.sueddeutsche.de/thema/Charles_Manson


Film-Dokumentationen
https://www.youtube.com/watch?v=iAu1Mc0KqJk
https://www.youtube.com/watch?v=UMaZ3QKz8EQ
https://www.youtube.com/watch?v=v4qZB2ytq10


## Optionen für die Arbeitsumgebung
Leider bringt ein großes Netzwerk die R-Studio Umgebung sehr schnell an Grenzen. Standardmäßig limitiert R-Studio die Ausgabe von Variablen auf etwa 400. Durch die Größe unseres Datensatzes benötigen wir mehr Platz. 

```{r Sonderoptionen da großes Netzwerk}
options(max.print=999999)
```


```{r Einlesung der Daten}
el <- read.csv("https://raw.githubusercontent.com/226305Netzwerke/Manson_Seminar/master/Edgelist.csv", header=T, as.is=T, sep = ",")
nl <- read.csv("https://raw.githubusercontent.com/226305Netzwerke/Manson_Seminar/master/Nodelist.csv", header=T, as.is=T, sep = ",")
edgematrix <- as.matrix(el)
manson <- graph_from_data_frame(d=edgematrix, vertices = nl, directed=T)
manson
```

```{r Plotten der Rohdaten}
plot(manson)
```


#Um mögliche Layoutformate zu identifizieren. 

```{r Testplots}
plot(manson,
     edge.arrow.size=0.1,
     edge.curved=0.2,
     edge.color="black",
     layout=layout_with_kk,
     main="Manson",)
plot(manson,
     edge.arrow.size=0.1,
     edge.curved=0.2,
     edge.color="black",
     layout=layout.auto,
     main="Manson",)
plot(manson,
     edge.arrow.size=0.1,
     edge.curved=0.2,
     edge.color="black",
     layout=layout_nicely,
     main="Manson",)
plot(manson,
     edge.arrow.size=0.1,
     edge.curved=0.2,
     edge.color="black",
     layout=layout.drl,
     main="Manson",)
```


```{r Entzerrter Plot}
coords <- layout.auto(s)*1.5
par(mfrow=c(1,1), mar=c(0,0,3,0))
plot(s, 
     layout=coords,
     
     rescale=FALSE,
     ylim=c(-4.6,7.5),
     xlim=c(-2.5,1.5), 
     asp= 0.5,
     edge.width = 0.7,
     edge.curved=TRUE, 
     vertex.size=12, 
     vertex.label.font=2,
     vertex.label.dist=5,
     vertex.label.degree = pi/2, 
     vertex.label.cex=.5,
     vertex.label.family = "Arial",
     edge.arrow.size=0.2,
     main="Manson",
     sub="Pre-Test")
```


```{r}
visIgraph(manson, type = "full")
```


##Einleitung
Datenerhebung
  wie kommen wir ran 
  Schema 
  redundates arbeiten 
  Quellenangabe nach APA für die jeweiligen Personen 
Auswertung und Interpretation der Daten 
  Edge & Nodelist erläutern, welche Attribute waren wichtig, warum haben wir des genommen 
  Danach direkt auf die Visualisierungen eingehen
    Beschreiben & Interpretieren
  (Hauptteil)
  Aussagen belegen, mit den erhobenen Daten 
  Teamreflektion 
  MVP Benennen 
Literaturverzeichnis 

Zu allen Netzwerken die visualisiert werden, muss etwas im Forschungsbericht stehen

Workload auf ects durchrechnen 
Auswerten, was wer gemacht hat und wie lange 


